Inventaris van het archief van het Nederlands Olympisch Comité, Nederlandse Sport Federatie (NOC*NSF), (1987) 1993-2000
Nationaal Archief, Den Haag
- Diverse Publicaties NOC*NSF, IV
  - Nederland in beweging. Gezondheidsbevordering door een actieve leefstijl. Werkplan 1995/1996., 525
  - Evaluatie ‘Topteams zetten blessures buitenspel’. Een waarderingsonderzoek naar het voorlichtingsmateriaal en een beschrijving van het voorlichtingsproces., 1995; 525
  - Sport, Arbeid en Gezondheid. Masterplan., 1993; 525
  - “Samen sporten, werken en leven” Nota over de plaatsbepaling van de georganiseerde sport in de komende jaren., 1994; 526
  - NOC*NSF Bestuursinformatie. Jaargang 1 nrs. 1, 2, 3, 7, 9, 11, 12, 13, 14, 1993; 527
  - NOC*NSF Bestuursinformatie. Jaargang 2 nrs. 1, 2, 3, 8, 9, 10, 13, 14, 15, 20, 23, 30, 38, 40, 45, 48, 1994; 527
  - NOC*NSF Bestuursinformatie. Jaargang 3 nrs. 1, 12, 23, 1995; 527
  - NOC*NSF richtlijnen voor het aanvragen en toewijzen van SNS/NIL-gelden ten behoeve van de sport., 1997; 528
  - Ledental NOC*NSF over 1998, 529
    Publ.nr.: 430
  - “Samen sporten, samen werken, samen leven: op weg naar keuzes”. Discussienota over te ontwikkelen beleid van NOC*NSF., 1994; 530
  - “Samen sporten, samen werken, samen leven: op weg naar keuzes”. Verslag van het ledenberaad gehouden op 3 juni 1994, 530
  - Onderzoek naar stabiliteit schokabsorberend vermogen energierestitutie van sportvloeren., 1997; 531
  - Nieuw kader. Pilot-project ten behoeve van het stadsdeel A’dam-Zuidoost, 1996; 532
    Publ.nr.: 339
  - Olympisch netwerk, 2006?; 533
  - Eindrapportage evaluatie-onderzoek Olympisch netwerk, 1996; 533
  - Talentontwikkeling. Handleiding, 1997; 534
  - Professionalisering in de Sport. Voorzet voor beleid., 1998; 535
    Publ.nr.: 401
  - Klanttevredenheidsonderzoek XVIIIe Olympische Winterspelen 1998 Holland Heineken House NOC*NSF., 536
  - Evaluatie Olympische Winterspelen Nagano 1998, 1999; 536
  - Professionalisering in de Sport: 5.000 managementbanen op verenigingsniveau. Beleidsvoorstel NOC*NSF., 1999; 537
  - Spoorboekje naar verbetering vrijwilligersbeleid, 1997; 538
  - Atlanta 1996. Evaluatie. Analyse per doelgroep en ervaringsgegevens., 1997; 539
  - Medisch beleid bij sportbonden. Een inventarisatie naar het huidige beleid, het toekomstige beleid en de ondersteuningsbehoefte., 1997; 540
  - Holland Heineken House Nieuws nr. 1, 1996; 541
  - Nieuwsbrief Olympische Spelen Atlanta nr. 2, 3 en 4, 1996; 541
  - Kwalificering van disciplines. Verslag van een onderzoek naar de definiëring van topsport., 1995; 542
  - Topvorm. Jaargang 1, nrs. 1 en 2., 1995-1996; 543
  - Sportoriëntatie en –keuze op school: een taak voor school en sport., 1994; 544
  - Mentale training voor topsporters/-sters. 8ste cursus: “Jezelf positief toespreken in wedstrijdsituaties”. Gebruik maken van interne dialogen., 1995; 545
  - Bijlagen 1 t/m 4 bij het advies over de VWS-subsidieaanvragen 1997, 546
  - Training: ontwikkeling & implementatie van werkbladen in sportorganisaties. Natinoaal Sport Centrum Papendal., 1998; 547
  - Accountmanagement en relatiebeheer bij sportbonden., 1995; 547
    Publ.nr.: 285
  - Handleiding voor het ontwikkelen van werkbladen + brief aan bonden., 1997; 547
    Publ.nr.: 353
  - Het programma ‘Versterking ondersteuning aan sportverenigingen door landelijke sportbonden’, kortweg ‘infrastructuur’. Opzet, inhoud en subsidie-aanvraagprocedures 1997., 547
  - Feminale. Jaargang 8, nr. 2., 1997; 548
  - Wie=Wie-gids 1997. Netwerk vrouwen in landelijke sportorganisaties., 548
  - Knipselkrant. Netwerk vrouwen in landelijke sportorganisaties. Lustrumbijeenkomst: 5 jaar netwerk., 1997; 548
  - Voortschrijdend plan van aanpak en werkplan 1997 van de Projectgroep Jeugd in Beweging., 549
  - Vergaderstukken Projectgroep Jeugd in Beweging d.d. 17 maart 1997., 549
  - Jeugd in Beweging. Een meerjarig project om een actieve leefstijl en deelname aan sport- en bewegingsactiviteiten van 4- tot 18-jarigen te bevorderen., Z.j.; 549
  - NOC*NSF-richtlijnen voor het aanvragen en toewijzen van SNS/NIL-gelden t.b.v. de sport., 1996; 550
  - Sport=Gaaf! Mailing nr. 5., 1997; 551
  - LOOT Landelijk Overleg Onderwijs en Topsport, Z.j.; 552
  - De afdeling sportgeneeskunde. Analyse en Toekomst. Advies van de projectgroep: SMC juni 1994, 553
  - Bouwstenen voor Topsportbeleid. Een advies met betrekking tot de ontwikkeling van een Model Topsportbeleidsplan. Eerste concept eindrapportage januari 1994., 554
  - Topsport in Samenhang. Het integraal topsportbeleidsplan van NOC*NSF 1993-1996., 555
  - ‘het bestuur springt in met frisse tegenzin’. Nulmeting vrijwilligerswerk in de sportvereniging, 1998; 556
    Publ.nr.: 408
  - Ruimte voor ontwikkeling. Nota breedtesport in Nederland 1997-2001. NOC*NSF 2e concept t.b.v. Ledenoverleg 25 november 1996., 557
  - De veelkleurige vereniging. Stappenplan. Intercultureel organiseren in de sportvereniging., Z.j.; 558
    Publ.nr.: 382
  - Gezondheid en Welzijn. Nationaal debat over de relatie sport en overheid. Sport voor een leefbare samenleving. Verslag van de derde themabijeenkomst., 1997; 559
    Publ.nr.: 366
  - Informatiemap, 1997; 559
  - Brochure Ruimte voor ontwikkeling. Verbetering van de kwaliteit van de breedtesport: continuïteit, bereikbaarheid en vraaggericht maatwerk., Z.j.; 560
  - Folder 55plus in beweging! Blij(f) in beweging., 1997; 561
  - Nieuwsbrief 55plus in beweging! nrs. 7 en 8, Z.j.; 561
  - Mensen met een handicap in de sportvereniging., Z.j.; 561
  - Nationaal debat over de relatie sport en overheid. Sport voor een leefbare samenleving. Slotsymposium. Verslag van de slotbijeenkomst 19 januari 1998 + informatiemap., 562
    Publ.nr.: 399
  - Sport is goud waard, 1996; 563
    Publ.nr.: 336
  - Extrafette, 1996; 564
  - Netwerk vrouwen in landelijke sportorganisaties, 1994; 565
  - Feminale. Jaargang 4, nr. 2, 1993; 565
  - Feminale. Jaargang 7, nr. 1, 1996; 565
  - Women in Sport. Statement. European Sports Conference, 1993; 565
  - Sport en vrouwen wijzer. Cijfers en feiten over betrokkenheid van vrouwen in sportorganisaties., 1995; 565
  - “Women and Sport: a qualified practice!” Report and results of the conference on 27 and 28 January 1993 at the National Sports Center Papendal, 565
    Publ.nr.: 216
  - European Sports Conference. Promoting women and sport. A directory of good practice., 1993; 565
  - Uitnodiging conferentie “Als Roodkapje aan sport had gedaan,….” - vrijdag 29 januari 1993., 565
  - Extrafette “Kerntaken en organisatie-ontwikkeling”, 1996; 566
  - Folder over twee themabijeenkomsten: “Etnische tweedeling in de sport” en “Intercultureel Organiseren voor sportverenigingen”, 1996/1997; 567
  - Olympische Quiz Nationaal Sport Centrum Papendal. Vragen (1-ster, 3-ster en 5-ster) antwoorden en enquête., Z.j.; 568
  - “De sportieve belofte”. Studiedag over het herkennen en ontwikkelen van talent in de topsport. Dinsdag 11 juni 1996., 569
  - Een voorzet op maat. Een handreiking bij de opvang van en de omgang met allochtonen in de sportvereniging., 1996; 570
    Publ.nr.: 271
  - Blessurenieuws. ‘N sportblessure. Vervelender dan je denkt. Nr. 5, 1996; 571
  - Concept-programma Nationale Sport Ontmoeting 14 juni 1996 plus uitnodigingskaart., 572
  - Handleiding Talentontwikkeling., 1997; 573
    Publ.nr.: 347
  - Topics. Nieuws van en voor de topsporter. Jaargang 2 nrs. 3, 4 en 5., 1993; 574
  - Topics. Nieuws van en voor de topsporter. Jaargang 3 nrs. 1, 2 en 3., 1994; 574
  - Estafette. Periodiek voor het personeel. Jaargang 5 nrs. 7, 9 en 11., 1993; 574
  - 100 jaar Olympische Spelen! Lespakket speciaal ontwikkeld voor de tweede en derde klassen van de onderbouw bestaande uit een bronnenboek, werkblad vbo/mavo, werkblad mhv en een handleiding voor de docent., 1996; 575
  - De Olympische Beweging in volle omvang., 1992?; 576
    Organisatie: NOC
  - Het element van vreugde in de sport. Uitnodiging voor de jaarlijkse bijeenkomst Nationale Olympische Academie., 1996; 576
  - Topsport inPerspectief – het maken van keuzes -, 1998; 577
  - Bodytalk nr. 2 april 1995, 578
  - Knowledge nr. 5 december 1995, nr. 1 februari 1996, nr. 4 september 1996., 578
  - Publicaties van Body of Knowledge (BOK), Z.j.; 578
  - Een slagvaardiger NOC*NSF Juni-September 1998, 579
  - NOC*NSF Bestuursinformatie. Jaargang 1 nrs. 1 t/m 8 en 10 t/m 16, 1993; 580
  - NSF Bestuursinformatie. Jaargang 3 nr. 1, 1993; 580
  - NOC*NSF Bestuursinformatie. Jaargang 2, nrs. 1 t/m 48, 1994; 581
  - NOC*NSF Bestuursinformatie. Jaargang 3, nrs. 1 t/m 30 en 32 t/m 42, 1995; 582
  - NOC*NSF Estafette. Jaargang 5 nrs. 1 t/m 12, 1993; 583
  - NOC*NSF Estafette. Jaargang 6 nrs. 1 t/m 12, 1994; 583
  - NOC*NSF Estafette. Jaargang 7 nrs. 1 t/m 12, 1995; 584
  - Extrafette 1993, 1994 en 1995, 1993 t/m 1995; 585
  - NOC*NSF Krant. Tweede jaargang nrs. 7, 8, 10, 11 en 12, 1993; 586
  - NOC*NSF Krant. Derde jaargang nrs. 1, 2, 4, 5, 6, 8, 9, 10 en 11, 1994; 587
  - NOC*NSF Krant. Februari t/m augustus 1995, 588
  - Topics. Nieuws van en voor de topsporter. Jaargang 3 nrs. 1 en 2., 1994; 589
  - Wie is Wie?, 1995; 590
    Publ.nr.: 267
  - Feminale. NOC*NSF Informatiebulletin voor vrouw en sport. Jaargang 10 nr. 1, 1999; 591
  - Nationale Olympische Academie. Rapportage 1996-1997, 592
  - Activiteitenplan 1997-2000 Olympische Beweging, 593
  - Mobiele Olympische Academie. Handleiding voor de leraar met werkbladen en draaiboek voor de bovenbouw basisonderwijs., 2002; 594
  - Mobiele Olympische Academie. Sport voor allen. Handleiding met 5 leskaarten voor het Voortgezet Onderwijs., 1998; 594
    Publ.nr.: 373
  - Olympische Winterweek 19 t/m 23 januari 1998. Handleiding voor de docent bij het lesmateriaal van de Olympische Winterweek voor de bovenbouw basisonderwijs met 4 leskaarten plus draaiboek schaatssponsoractie van de Olympische Winterweek 19 t/m 23 januari 1998, 595
  - “…en sponsors zijn al net zo moeilijk te vinden als vrijwilligers”. Enquête De zorgen van sportclubs., 1996; 596
    Publ.nr.: 335
  - ‘Kaders voor kader’ Integraal kaderbeleidsplan voor de breedtesport 2000-2004, 1999; 597
  - Informatiewijzer Allochtonen en Sport., 1998; 598
    Publ.nr.: 404
  - Integrale beleidsontwikkeling in sportorganisaties. Uitdaging of opgave? Eerste van een drieluik van het platform Sportontwikkeling over integrale beleidsontwikkeling (in samenwerking met de sector Topsport)., Z.j.; 599
  - Topsportbeleidsplannen in de praktijk. Een praktisch inventarisatieonderzoek naar knelpunten bij het opstellen van topsportbeleidsplannen binnen sportbonden., 1996; 599
  - Arbitrage en allochtonen. Themaprogramma voor scheidsrechters, Z.j.; 600
  - Feminale. NOC*NSF-informatiebulletin vrouw en sport. Jaargang 7, nr. 2, 1996; 601
  - Feminale. NOC*NSF-informatiebulletin vrouw en sport. Jaargang 8, nr. 1, 1997; 601
  - Ruimte voor ontwikkeling. Maatregelen ter verbetering van de ondersteuning van de breedtesport in Nederland in de periode 1997-2001., 602
    Publ.nr.: 358
  - Ruimte voor ontwikkeling. Verbetering van de kwaliteit van de breedtesport: continuïteit, bereikbaarheid en vraaggericht maatwerk (folder)., 1997; 602
  - Mensen met een handicap in de sportvereniging. Inleiding., 1998; 603
    Publ.nr.: 391
  - Mensen met een handicap in de sportvereniging. Werving en behoud van leden met een lichamelijke handicap. Plan van aanpak., 1998; 603
    Publ.nr.: 392
  - Mensen met een handicap in de sportvereniging. Werving en behoud van leden met een verstandelijke handicap. Plan van aanpak., 1998; 603
    Publ.nr.: 396
  - Sportontwikkeling, 1998; 604
    Publ.nr.: 405
  - Topsport in perspectief. Het maken van keuzes, 1998; 605
  - Actieplan lichamelijke opvoeding en sport. Een bijdrage aan de discussie., 1995; 606
  - SCORE. Sports Coaches’ OutReach. Bi-annual report July – December 1997., 1998; 607
  - SCORE. Sports Coaches’ OutReach. Newsletter april 1998., 607
  - SPINformatie. Jaargang 1998, nr. 1., 608
    Publ.nr.: 387
  - Sport en vrouwen wijzer. Cijfers en feiten over betrokkenheid van vrouwen in sportorganisaties., 1995; 609
    Publ.nr.: 279
  - Gezocht: sportkader vrouwen (folder), 1995; 609
  - Gezocht: sportkader vrouwen. Stappenplan voor het werven en behouden van vrouwen als sportkader., 1995; 609
  - Oog voor sociale veiligheid. Een handreiking voor verenigingen., 1995; 609
    Publ.nr.: 263
  - Oog voor sociale veiligheid. Een handreiking voor verenigingen., 1996; 609
  - Vrouwen in landelijke sportorganisaties 1995. Een stapje terug., 1996; 610
    Publ.nr.: 314
  - Vrouw, sport en wetenschap. Studiemiddag. Folder met programma en aanmeldingskaart., 1994; 610
  - Vrouw, sport en wetenschap. Verslag studiemiddag 24 mei 1994., 610
  - Vrouw, sport en wetenschap. Samenvatting voortgangsrapportage teamsporten t.b.v. tweede studiemiddag “vrouw, sport en wetenschap”. Onderzoek “arbeidscultuur van trainers/coaches (m/v)”., 1995; 610
  - Vrouw, sport en wetenschap. Samenvattingen teamsporten t.b.v. workshops studiemiddag “vrouw, sport en wetenschap”. Onderdelen van het onderzoek arbeidscultuur van trainers/coaches (m/v). Verslag handbal, hockey en voetbal., 1995; 610
  - Evaluatie-onderzoek bondsprojecten vrouw en sport 1989 – 1993., 1994; 610
  - Kinderopvang bij NOC*NSF: werking, behoefte en draagvlak. Onderzoeksrapport januari 1996., 611
  - “Talentherkenning en –ontwikkeling” “De beslissende start van een topsportloopbaan” Projectplan, 1995; 612
  - Rapport van de werkgroep ‘aansprakelijkheid bij sportbeoefening’ t.b.v. de Stuurgroep Sport, arbeid & gezondheid van NOC*NSF., 1995; 613
  - “Samen sporten, samen werken, samen leven: op weg naar keuzes”. Bijlagen bij de discussienota over te ontwikkelen beleid van NOC*NSF., 1994; 614
  - SCORE Sports Coaches’ OutReach. Impressie NOC*NSF-SCORE project Zuid-Afrika januari – juli 1995., 614
  - Enquête Sport, weten waarvoor je kiest, 1995; 615
    Publ.nr.: 268
  - Sport & Voeding. Een brochure bestemd voor trainers, begeleiders en (top) sporters, 1993; 616
    Publ.nr.: 222
  - Topsport en het Gezichtsvermogen, 1996; 617
    Publ.nr.: NCP XXVIII
  - Bouwstenen voor Topsportbeleid. Een advies over de ontwikkeling van een Model Topsportbeleidsplan, 1994; 618
    Publ.nr.: 236
  - Body of Knowledge. Een onderzoek naar de mogelijkheden van sportwetenschappelijke flankering, 1994; 619
    Publ.nr.: 230
  - Wat sport zal bewegen. Reactie van NOC*NSF op de nota Wat sport beweegt. Contouren en speerpunten van het sportbeleid van de rijksoverheid, 1997; 620
  - Bijlage bij Wat sport zal bewegen. Plannen en suggesties t.b.v. een verdere concretisering van het sportbeleid., 1997; 620
- Publicaties "Body Of Knowledge" (BOK), V
  - Verslag Coach Clinic Kunstzwemmen, 1996 - feb.; 621
    Proj.nr.: BOK 1
    Auteur: H. Johnston: verslag coachclinic Canada
  - Verslag hoogtestage zwemmen, 1994 - mei; 622
    Proj.nr.: BOK 2
    Auteur: Drs. A.J.G.M. van de Ven: ervaringen 1e stage Nederlandse zwemploeg Font Romeu.
  - Testen en meten van lactaat in de sportpraktijk, 623
    Proj.nr.: BOK 3
    Auteur: L. Clijssen: overzicht van waarde lactaat in de praktijk.
  - Programma voor fysiologische begeleiding van kanoërs, 1995 - sep.; 624
    Proj.nr.: BOK 4
    Auteur: H.J. Zwolle: voorstel tot periodisering en testprogramma.
  - Meten in de zwemsport, 625
    Proj.nr.: BOK 5
    Auteur: Drs. J. Elzerman: overzicht van alle voor zwemmen geschikte testen.
  - BOK-verslag Wielrennen Eindhoven, 626
    Proj.nr.: BOK 6
    Auteur: G. Schep: cursus hoogtetraining wielrennen.
  - Hoogtetraining, 627
    Proj.nr.: BOK 7
    Auteur: A. Koops: literatuurstudie en verslag van WK Wielrennen te Colombia ’95.
  - ‘State of Art’. Een analyse van de 1e Wereldkampioenschappen Taekwondo voor junioren. Barcelona 27-30 juni 1996, 1996 - dec.; 628
    Proj.nr.: BOK 8
    Auteur: Drs. M. Müskens
  - Voedingsinterventie RODA JC 1995-1997, 1995 - nov.; 629
    Proj.nr.: BOK 9
    Auteur: Drs. Fred Hartgens e.a.: hoe eten voetballers en wat kun je er aan doen.
  - 3-d analyse van het kogelstoten en discuswerpen, 1995 - sep.; 630
    Proj.nr.: BOK 10
    Auteur: V.U. Amsterdam: computer programma om analyses mee uit te voeren.
  - In 30 weken naar de halve marathon, 1995 najaar; 631
    Proj.nr.: BOK 11
    Auteur: ROS Twente: trainingsprogramma voor ongetrainde door M. Ten Kate.
  - Verslag warm/koudwater onderzoek, 1995 - aug.; 632
    Proj.nr.: BOK 12
    Auteur: Prof. Dr. P. Hollander: wanneer kun je wel zwemmen en wanneer niet.
  - ERGO power machine, 1995 najaar; 633
    Proj.nr.: BOK 13
    Auteur: E. de Bruin, Commenee en Thunissen: handleiding voor het gebruik van de bio-robot.
  - ‘Het witte goud?’ Een handleiding voor creatine-suppletie ter verbetering van sportprestaties (Adphys), 1996 - jun.; 634
    Proj.nr.: BOK 14
    Auteur: Drs. H. v.d. Loo
  - Voorbereiding WK Wielrennen in Colombia, 1995; 635
    Proj.nr.: BOK 15
    Auteur: A. Koops
  - Fysiologische belasting tijdens badmintonwedstrijden & de kloktestbatterij voor badminton, 1996 - mrt.; 636
    Proj.nr.: BOK 16
    Auteur: Drs. L. Klok
  - Sportwetenschappelijk onderzoek rolstoelsport, 1996 - jul.; 637
    Proj.nr.: BOK 17
    Auteur: Lucas van der Woude: een literatuuroverzicht.
  - Using imagery to cope with heat stress, 1996 - mei; 638
    Proj.nr.: BOK 18
    Auteur: H. Suzan, J.W. Wartens: hoe train je softbalsters ter voorbereiding op zware hitte?
  - Verslag kernploeg Dames Judo Bond Nederland, 1995 - sep.; 639
    Proj.nr.: BOK 19
    Auteur: J. Geijssel, Jorritsma, Van der Geest.
  - Stichting Nationaal Lucht- en Ruimtevaartgeneeskundig Centrum, 1996 - mei; 640
    Proj.nr.: BOK 20
    Auteur: M. Holewijn: bloedanalyses bij een kortstondig verblijf in de onderdrukkamers.
  - Testen en meten in badminton, 1997 - mrt.; 641
    Proj.nr.: BOK 21
    Auteur: M. van Doornemalen, L.J. Klok.
  - Protocol achillespeesklachten, 1996 - mei; 642
    Proj.nr.: BOK 22
    Auteur: A. Langenhorst e.a.
  - Lactaat onderzoek 1996. The effect of information concerning Lactate Thresholds on training progress, 1996 - dec.; 643
    Proj.nr.: BOK 23
    Auteur: P. Mars, N. Botterweg
  - Talentherkenning en -ontwikkeling, 1995 - dec.; 644
    Proj.nr.: BOK 24
    Auteur: Drs. H.J. Zwolle
  - Praktijkgerichte cursus medische aspecten duursport voor toplopers (O.S. Brabant), 1997 - mei; 645
    Proj.nr.: BOK 25
    Auteur: Drs. G. Schep
  - Overzomeren 1996. Nationale damesselectie Handbal, 1997 - jan.; 646
    Proj.nr.: BOK 26
    Auteur: B. Bouwer: vooronderzoek naar de beste zomertraining programma’s voor het vrouwen handbalteam.
  - WK Hockey, Sydney 1994, 647
    Proj.nr.: BOK 27
    Auteur: Jos Geijssel
  - De bepaling van de anaërobe drempel in het laboratorium bij topwielrenners: een vertaling naar de praktijk, 648
    Proj.nr.: BOK 28
    Auteur: A.R. Hoogeveen, G. Schep
  - The Biomechanical and physiological differences between conventional skaters and slapskaters, 1997 - feb.; 649
    Proj.nr.: BOK 29
    Auteur: Dr. J. de Koning, Prof. Dr. Van Ingen Schenau
  - Praktijkgerichte cursus medische aspecten wielrennen (O.S. Brabant), 1996 – apr.; 650
    Proj.nr.: BOK 30
  - Storende cognities en mentaal kritische momenten, 1997 – jun.; 651
    Proj.nr.: BOK 31
    Auteur: Drs. B.J. den Hollander: een begeleidingsprotocol bij de nationale badmintonselecties.
  - Arteriële vaataandoeningen in het ilio-femorale traject bij wielrenners, 1997 - jul.; 652
    Proj.nr.: BOK 32
    Auteur: G. Schep, D. Kraandorp
  - SRM Training System KNWU, 653
    Proj.nr.: BOK 33
    Auteur: Cees Beers
  - NOC*NSF BOK projecten. 1995 - 1996 Inspanningsfysiologische trainingsbegeleiding tijdens de Olympische Spelen Atlanta 1996, 654
    Proj.nr.: BOK 34
    Auteur: Beschrijving van projecten uitgevoerd door Jos Geijssel in de voorbereiding op Atlanta.
  - Topsportkeuring bij selectieleden Nebas, Paralympics 1996, 1997 - sep.; 655
    Proj.nr.: BOK 35
    Auteur: W. Kluivers (sportarts “Het Roessingh”)
  - Internet Project Olympische Steunpunten, 1997 - dec.; 656
    Proj.nr.: BOK 36
    Auteur: M. Ten Kate
  - Onderzoek naar effecten van creatine inname op de creatineconcentratie in bloed en urine en op de prestatie in twee anaërobe testen, 1998 - jan.; 657
    Proj.nr.: BOK 37
    Auteur: Drs. J. Yzerman
  - Handleiding voor de organisatie van sportmedische begeleiding binnen sportverenigingen (O.S. Den Haag), 1998 - mrt.; 658
    Proj.nr.: BOK 38
    Auteur: R. Blokpoel
  - Prestatiebevorderende methoden (NeCeDo), 659
    Proj.nr.: BOK 39
    Auteur: Drs. M. Zweers: hoe kun je je prestaties verbeteren zonder doping te gebruiken, een overzicht
  - Het bepalen van de maximale lactaat steady state met een ergometer (Admotion), 660
    Proj.nr.: BOK 40
    Auteur: A. van Diemen, J.J. Bastiaans
  - Krachttraining in aangepast sporten (Nebas), 1998; 661
    Proj.nr.: BOK 41
    Auteur: Prof.Dr. Hollander: een beschrijving van mogelijkheden voor verschillende handicaps.
  - Fastpitch Delivery National Convention, Palm Springs, 1997 - dec.; 662
    Proj.nr.: BOK 42
    Auteur: Verslag van congresbezoek.
  - Rek in prestaties. Een handleiding voor het toepassen van stretching in de topsport, 1998 - apr.; 663
    Proj.nr.: BOK 43
    Auteur: Gerard van der Poel: huidige stand van kennis over stretching, praktijkervaringen diverse topsportdisciplines. Hoe kan er in de sportpraktijk worden gesport.
  - Krachttraining voor synchroonzwemmen, 1998 - juni; 664
    Proj.nr.: BOK 44
    Auteur: H.J.Zwolle: analyse van specifieke bewegingen en mogelijk bijbehorende oefeningen
  - Onderzoek naar de anaërobe drempel (AT) en de maximale lactaat steady state (MLSS) bij roei(st)ers, 1998 – jul.; 665
    Proj.nr.: BOK 45
    Auteur: Universiteit Utrecht, Vakgroep Medische Fysiologie en Sportgeneeskunde: M.L. Zonderland, W.R. de Vries, S.L. Oei
  - The observer in korfball: Scoring Scores, 1998; 666
    Proj.nr.: BOK 46
    Auteur: Ben Crum, Roy van Boxtel, Kees Rodenburg, Joost Spierings
  - Onderzoek naar de fysiologische variabelen bij het slalom skiën, 1998; 667
    Proj.nr.: BOK 47
  - Mentale training en begeleiding van sportteams. Een leidraad voor de introductie, ontwikkeling en uitvoering ten behoeve van sportteams en een literatuurstudie naar groepsprocessen in sportteams en de beïnvloeding daarvan., 668
    Proj.nr.: BOK 48
    Auteur: F. Bakker, H. Menkehorst, R. Boer, T. Chung
  - Onderzoek naar de aërodynamische weerstand van schaatsers, 1997 – jul.; 669
    Proj.nr.: BOK 49
    Auteur: Windtunnelmetingen bij vrouwelijke en mannelijke wedstrijdschaatsers uitgevoerd door de Technische Universiteit Delft.
  - Biomechanische analyses bij taekwondo-technieken tijdens wedstrijdanalyses, 1998 - okt.; 670
    Proj.nr.: BOK 50
    Auteur: M. Muskens, H.E.J. Veeger
  - Nederlands Dameshandbalteam, vervolgonderzoek op het BOK-project ‘Overzomeren 1996’, 1998 - okt.; 671
    Proj.nr.: BOK 51
  - Oxygen supply in M. Vastus medialis sprinters and allround speedskaters, 1998 - okt.; 672
    Proj.nr.: BOK 52
    Auteur: M. van Dijk
  - Creatinesupplementen. Weet wat U koopt!, 1998 - nov.; 673
    Proj.nr.: BOK 53
    Auteur: A. van Geel
  - Men wordt niet als marathontopper geboren, 1998 - dec.; 674
    Proj.nr.: BOK 54
    Auteur: A. van Os
  - Lichamelijk prestatievermogen van judoka’s, 1998 - dec.; 675
    Proj.nr.: BOK 55
    Auteur: K. Lemmink, C. Visscher, H. Bronkhorst
  - In één klap vooruit., 1999 - jan.; 676
    Proj.nr.: BOK 56
    Auteur: H. Houdijk, J. J. de Koning Onderzoek naar de verschillen in afzetmechanica op conventionele en klapschaatsen
  - Increases in performance of triathletes due to training in a hypobaric chamber, 1999 - feb.; 677
    Proj.nr.: BOK 57
    Auteur: T. Meeuwsen, I. Hendriksen, M. Holewijn
  - Ervaringen met de periodieke inspanningstest als trainingsdiagnostisch instrument binnen de sportvereniging, 1998 - apr.; 678
    Proj.nr.: BOK 58
    Auteur: Olympisch Steunpunt Den Haag